【裁判字號】    99,抗,637
【裁判日期】    990608
【裁判案由】    聲請撤銷緩刑
【裁判全文】
臺灣高等法院刑事裁定                   99年度抗字第637號
抗  告  人  甲○○
即受刑  人
上列抗告人即受刑人因竊盜案件，不服臺灣桃園地方法院中華民
國99年5 月10日撤銷緩刑裁定（99年度撤緩字第104 號），提起
抗告，本院裁定如下：
    主  文
抗告駁回。
    理  由
一、按受緩刑之宣告，於緩刑期內因故意犯他罪，而在緩刑期內
    受得易科罰金之有期徒刑、拘役或罰金之宣告確定，足認原
    宣告之緩刑難收其預期效果，而有執行刑罰之必要者，得撤
    銷其宣告，刑法第75條之1 第1 項第2 款定有明文。
二、聲請意旨略以：受刑人甲○○前因違反家庭暴力防治法案件
    ，經臺灣嘉義地方法院於民國（下同）98年9 月25日以98年
    度簡字第1178號判決分別判處拘役30日（共2 罪），並定應
    執行刑拘役50日，復經同法院於98年10月30日以98年度簡上
    字第213 號判決駁回上訴，並宣告緩刑2 年，緩刑期內交付
    保護管束確定在案。詎受刑人於緩刑期內即98年12月7 日更
    犯竊盜罪，經臺灣臺北地方法院於99年1 月27日以99年簡字
    第305 號判決判處拘役50日，並於99年2 月22日確定。足認
    受刑人前犯家庭暴力防治法等罪並未改過遷善，且無從認原
    緩刑之宣告得收其預期效果，綜上，認受刑人有執行刑罰之
    必要，已合於刑法第75條之1 第1 項第2 款所定撤銷緩刑宣
    告之原因，爰依刑事訴訟法第476 條規定聲請撤銷緩刑之宣
    告等語。
三、抗告意旨略以：抗告人即受刑人甲○○於緩刑期間因精神狀
    況不佳（經醫師診斷患有：衝動控制障礙），而於98年12月
    7 日不慎犯下竊盜案，雖抗告人在竊盜案偵查過程中坦承犯
    錯，但抗告人絕對不是故意犯錯或是明知故犯，實因無法控
    制衝動行為及在不自主意識下而犯下錯誤（於該竊盜案之判
    決〈臺灣臺北地方法院99年度簡字第305 號判決〉理由中有
    提及抗告人之精神狀態），又抗告人於保護管束期間內定期
    報到，並定期回診及按時服藥，已能暫時穩定精神狀態，對
    家暴案件之相對人及他人已無任何暴力行為及思想，懇請法
    官斟酌上情，撤銷原裁定，並重新為妥適之裁定云云。
四、經查，本件抗告人即受刑人甲○○前因違反家庭暴力防治法
    等案件，經臺灣嘉義地方法院於98年9 月25日以98年度簡字
    第1178號判決分別判處拘役30日（共2 罪），並定應執行刑
    拘役50日，復經同法院於98年10月30日以99年度簡上字第21
    3 號判決判駁回上訴，並宣告緩刑2 年，緩刑期內交付保護
    管束確定在案，仍於緩刑期內即98年12月7 日更犯竊盜罪，
    經臺灣臺北地方法院以99年度簡字第305 號判決判處拘役50
    日確定在案，此有上開判決書、本院被告前案紀錄表等件附
    卷可稽，堪認抗告人確係於緩刑期間內，有故意犯竊盜罪而
    受拘役之宣告確定。是抗告人於緩刑期間，竟仍不知悔改，
    於98年12月7 日趁被害人不注意之際，竊取他人之財物，並
    將部分財物予以變賣，足見抗告人前揭違反保護令罪經判刑
    並給予緩刑宣告後，仍不知悔悟，而未能改過遷善，實無從
    認本件緩刑之宣告得收預期之效果，而有執行刑罰之必要，
    自符合刑法第75條之1 第1 項第2 款撤銷緩刑之規定。抗告
    人雖稱：係因無法控制衝動行為及在不自主意識下而犯下上
    開竊盜案件云云，並提出台大醫院雲林分院診斷證明書及身
    心障礙手冊各1 件為證，另臺灣臺北地方法院99年度簡字第
    305 號判決書於量刑之審酌時，雖亦有提及抗告人因患有慢
    性精神病，並領有輕度身心障礙手冊等語，然該判決並無認
    定抗告人於上開竊盜案件行竊過程中，有何行為時因精神障
    礙或其他心智缺陷，致不能辨識其行為違法或欠缺依其辨識
    而行為之能力等情狀，此部分責任能力有無之抗辯，亦不影
    響抗告人於緩刑期間故意犯竊盜罪及得否撤銷緩刑之判斷。
    又抗告人是否有於保護管束期間定期報到，並對家暴案件之
    相對人及他人有無任何暴力行為及思想，無礙抗告人於緩刑
    期內，故意犯竊盜罪難收預期之效果，而有執行刑罰必要之
    認定。至抗告意旨所述，抗告人定期回診及按時服藥，已能
    暫時穩定精神狀態云云，核與本案並無關連，附此說明。綜
    上所述，原法院審酌抗告人因違反家庭暴力防治法等案件受
    緩刑宣告確定後，本應知所警惕，謹慎行事，珍惜自新之機
    會，卻仍於緩刑期間內再犯竊盜罪而受拘役宣告確定，堪認
    前所違反家庭暴力防治法等案件後並未改過遷善，足認原宣
    告之緩刑難收其預期效果，而有執行刑罰之必要，符合刑法
    第75條之1 第1 項第2 款之規定，爰撤銷其緩刑之宣告，經
    核其認事用法並無不合，抗告意旨執前事由，指摘原裁定不
    當，並無理由，應駁回之。
五、據上論斷，應依刑事訴訟法第412 條，裁定如主文。
中    華    民    國    99    年    6     月    8     日
                  刑事第十四庭審判長法  官  陳志洋
                                    法  官  梁耀鑌
                                    法  官  謝靜恒
以上正本證明與原本無異。
不得再抗告。
                                    書記官  陳珮茹
中    華    民    國    99    年    6     月    8     日

司法院資訊處製作；財團法人民間司法改革基金會備份。
